臺灣屏東地方法院行政訴訟判決
110年度交字第159號
原      告  豐裕通運有限公司

代  表  人  陳淑眞  
被      告  交通部公路總局高雄區監理所

代  表  人  李瑞銘  
上列當事人間交通裁決事件，原告不服民國110年11月12日分別
所為裁字第82-VP0000000、82-VP0000000、82-VP0000000、82-V
P0000000、82-VP0000000號裁決，提起行政訴訟，本院判決如下
：
    主  文
原告之訴駁回。
訴訟費用新臺幣參佰元由原告負擔。
    事實及理由
一、程序事項：本件因屬不服被告所為道路交通管理處罰條例（
    下稱處罰條例）第8條之裁決而提起撤銷訴訟，依行政訴訟
    法第237條之1之規定，應適用交通裁決事件訴訟程序，再依
    兩造所述各節及卷內資料足認事證已臻明確，本院認無經言
    詞辯論之必要，爰依同法第237條之7之規定，不經言詞辯論
    ，逕為判決，合先敘明。
二、事實概要：原告所有KLH-0175號營業貨運曳引車（下稱系爭
    車輛）於110年9月24日下午13時55分許，行經屏東縣高樹鄉
    185線0.95K處，因有「限速50公里，經測速時速63公里，超
    速13公里」、於110年9月28日下午3時55分許，因有「限速5
    0公里，經測速時速64公里，超速14公里」、於110年10月5
    日上午9時40分許，因有「限速50公里，經測速時速64公里
    ，超速14公里」、於110年10月5日上午10時53分許，因有「
    限速50公里，經測速時速62公里，超速12公里」之違規情事
    ，為警製單舉發屏警交字第VP0000000、VP0000000、VP0000
    000、VP0000000、VP0000000號違規單（下合稱系爭舉發通
    知單），被告認原告違反處罰條例第40條之規定，製開裁字
    第82-VP0000000、82-VP0000000、82-VP0000000、82-VP000
    0000、82-VP0000000號違反道路交通管理事件裁決書（下合
    稱原處分），原告不服處罰，遂提起行政訴訟。
三、本件原告主張：
　㈠、緣原告司機於110年9月24日至110年10月5日駕駛系爭車輛
      ，行經高樹鄉185線0.95K處，被以超過規定最高時速20公
      里以內開立超速罰單，嗣原告不服依法提出申訴，經原處
      分機關調查結果仍認違規事實明確，遂作成原處分。
　㈡、根據枋寮分局於105年12月20日公布「車速超快居民心驚枋
      寮執法民眾安心」裡提到：沿山公路（屏185線道）北起
      高樹鄉大津，南至枋寮鄉枋寮村全長共68.885公里，限速
      60公里。又依95年6月6日內政部警政署交通違規稽查與輕
      違規勸導作業注意事項第1條第4點指出最高時速降低時，
      除經統計分析為易肇事路段並經主管核定以外，不得在速
      限標誌後方，高、快速公路500公尺內、一般道路300公尺
      內取締超速。查原告司機當時行經該路段時速並無超過規
      定之最高時速。又依上開注意事項第1條第4點，不得在速
      限標誌後方，高、快速公路500公尺內、一般道路300公尺
      內取締超速。本件原告不服裁決依法提出申訴，舉發單位
      提出說明，表示告示牌距離車頭165公尺，係違規於300公
      尺內為取締之行為。
　㈢、並聲明：原處分撤銷。
四、被告則答辯以：
  ㈠、查本案車主迄未申辦移轉規責手續，爰依處罰條例第85條
      第1項規定處罰汽車所有人。次查原告於起訴狀所提等節
      ，經檢視採證照片、現場標誌照片、現場圖、雷達測速儀
      檢定合格證書及固定式測速照相地點公告網頁截圖等可知
      原告車輛於單記違規時、地被測「超速13公里」「超速14
      公里」「超速15公里」「超速14公里」「超速12公里」，
      而該路段限速時速50公里，而警方於該路段之固定式限速
      50公里告示牌及固定式之「警52」標誌告示牌（位置：屏
      185線1.115K處）後方以固定式測速照相儀器測速（位置
      ：屏185線0.95K處），符合道路交通管理處罰條例第7條
      之2第2項第9款、同條第3項，而該「警52」標誌告示牌、
      圓形限速50告示牌可清楚辨識、距離符合規定且違規地段
      明確、而採證照片中亦可看見該路段道路地面畫設「慢」
      字樣提醒駕駛人減速慢行，而法規並無規定在固定式警52
      告示牌後方不能設置固定式雙項測速儀器取締超速違規。
      故本件有採證照片、現場圖、現場標誌照片、雷達測速儀
      檢定合格證書及固定式測速地點公告網頁截圖等可稽，員
      警依法填單舉發，於法洵無違誤。
　㈡、次查原告主張該路段枋寮分局於105年公布限速為60公里，
      惟按「駕駛人駕駛車輛、大眾捷運系統車輛或行人在道路
      上應遵守交通標誌、標線、號誌之指示、警告、禁制規定
      ，並服從執行交通勤務之警察或依法令執行指揮交通及交
      通稽查任務之指揮。」、「前項道路交通標誌、標線、號
      誌之指示、警告、禁制規定、樣式、標示方式、設置基準
      及設置地點等事項之規則，由交通部會同內政部定之。」
      ，處罰條例第4條第2項、第3項分別定有明文。又道路交
      通標誌、標線、號誌，系交通主管機關依道路交通狀況及
      用路人之需要而依法設置，故駕駛人有遵守標誌、標線、
      號誌指示之義務，原告司機行駛於道路本就依該路段當時
      所設置之速限指示行駛，再依道路交通安全規則第93條第
      1項第1款規定：「行車速度，依速限標誌或標線之規定，
      無速限標誌或標線者，應依下列規定：一、行車時速不得
      超過50公里。」，故如原告所聘用之司機於一般道路之路
      段行駛時未察看到有限速告示牌者，依法行車時速亦不得
      超過50公里，一併敘明。
　㈢、另查原告所提之枋寮分局公布於網頁的資料「該路段夜間
      視線不佳，照明設備不足，至道路交通事故件數居高不下
      ，故此路段為警方加強路段」可知此路段係屬「易肇事路
      段」，且警方亦已在網頁上公告此地點設置雙向固定式測
      速照相取締超速違規，可知此路段亦係經主管核定支測速
      路段，業已符合原告所提之95年6月6日內政部警政署交通
      違規稽查與輕違規勸導作業注意事項的注意事項之但書規
      定，特此敘明。
　㈣、末查，「為確保交易公平、維護大眾安全健康及環境保護
      ，主管機關得就供交易、證明、公務檢測、環境保護、公
      共安全、醫療衛生有關之度量衡器，指定為法定度量衡器
      。」、「應經檢定之法定度量衡器，其種類及範圍如下：
      六、速度計：㈠公務檢測用雷達測速儀。㈡公務檢測用雷射
      測速儀（光達式）。㈢公務檢測用感應式線圈測速儀。」
      、「檢定合格並在使用中之法定度量衡器，應接受檢定機
      關（構）之定期或不定期檢查。」，度量衡法第5條、度
      量衡器檢定檢查辦法第3條第1項第6款及第17條第1項分別
      定有明文，本案警方業已提供由經濟部標準檢驗局委託財
      團法人工業技術研究院於109年12月18日檢定，檢定合格
      有效期限至110年12月31日止，有經濟部標準檢驗局度量
      衡器檢定合格證書影本佐證，則該雷達測速儀既經由國家
      專責機關檢定合格後加以使用，且在檢定合格有效期限內
      ，其準確性及正確性應值得信賴，原告確有超速之情形無
      誤，故歉難依原告所訴，排除違規事實。
　㈤、綜上理由，原告所有系爭車輛被警舉發「限速50公里，經
      測速時速63公里，超速13公里」、「限速50公里，經測速
      時速64公里，超速14公里」、「限速50公里，經測速時速
      65公里，超速15公里」、「限速50公里，經測速時速64公
      里，超速14公里」、「限速50公里，經測速時速65公里，
      超速15公里」、「限速50公里，經測速時速62公里，超速
      12公里」之違規情事，有屏警交字第VP0000000、VP00000
      00、VP0000000、VP0000000、VP0000000號違規單，並經
      舉發單位查覆確認依法舉發無誤，爰依處罰條例第40條、
      第63條第1項第1款暨違反道路交通管理事件統一裁罰基準
      表第40條（新臺幣1,600元，並記違規點數1點，期限內繳
      納或到案聽候裁決者）裁處繳納罰鍰新臺幣1,600元，合
      計8,000元，並記違規點數5點，核無違誤。
　㈥、並聲明：原告之訴駁回。
五、本件如事實概要欄所述之事實，除依原告起訴狀及被告答辯
    狀可認兩造均不爭執外，復有原處分書暨送達證書、系爭舉
    發通知單暨送達證書、汽車車籍資料查詢表、駕駛人基本資
    料表、原告交通違規陳述單及查詢單、屏東縣政府警察局11
    0年11月3日屏警交字第11037390900號、111年4月8日屏警交
    字第11132714600號函、採證照片等在卷可稽（見本院卷第5
    6至89頁），應認屬實。原告不服原處分，提起行政訴訟，
    並以上述事項據為主張，故本件兩造之爭點應為：原處分是
    否適法？
六、本院之判斷：
    原告稱：本件取締違反95年6月6日內政部警政署交通違規稽
    查與輕違規勸導作業注意事項之「最高速限降低時，除經統
    計分析為易肇事路段並經主官核定外，不得在速限標誌後方
    ，高、快速公路500公尺內、一般道路 300公尺內取締超速
    。」之規定。然查： 
  ㈠、固定式照相取締，依照取締一般交通違規作業程第5條第2
      項 第1款規定：「(1)測速照相地點設置宜經警察機關規
      劃，或透過直轄市、縣、市道安會報或該管交通主管機關
      決議設置。 (2)設置地點應定期於機關網站公布設置地點
      ，如有異動並隨時更新。 (3)測速照相設備外箱至基座間
      之支柱表面以黑黃相間線條漆劃。」，是固定式照相取締
      ，均係經核定後始設置。
  ㈡、本件舉發地點之「高樹鄉185線0.95K處」，屬於固定式測
      速照相取締，故業已經核定無誤，且經公告於網站(見本
      院卷第85頁)，是本件照相機之設置及取締，並無違反內
      政部警政署交通違規稽查與輕違規勸導作業注意事項之情
      形，故原告上開所辯，並無可採。
七、綜上所述，原告於前揭時、地，確有各次「超速」之違規行
    為，被告因此處罰條例第40條、第63條第1項第1款暨違反道
    路交通管理事件統一裁罰基準表第40條（新臺幣1,600元，
    並記違規點數1點，期限內繳納或到案聽候裁決者）各裁處
    罰鍰1,600元，合計8,000元，並記違規點數5點，核無任何
    違法之處，原告猶執前詞請求撤銷原處分，為無理由，應予
    駁回。
八、本件判決基礎已臻明確，兩造其餘之攻擊防禦方法及訴訟資
    料經本院斟酌後，核與判決不生影響，無一一論述之必要，
    併予敘明。
九、本件第一審裁判費為300 元，應由原告負擔，爰確定第一審
    訴訟費用額如主文第2 項所示。
據上論結，本件原告之訴為無理由，依行政訴訟法第237 條之7
、第237 條之8 第1 項、第98條第1 項前段，判決如主文。
中　　華　　民　　國　　111 　年　　7 　　月　　7 　　日
　　　　　　　　　行政訴訟庭  法　官　薛侑倫
以上為正本，係照原本作成。
如不服本判決，應於判決送達後20日內，向本院提出上訴狀並表
明上訴理由（原判決所違背之法令及其具體內容或依訴訟資料可
認為原判決有違背法令之具體事實），其未載明上訴理由者，應
於提出上訴後20日內向本院補提理由書（上訴狀及上訴理由書均
須按他造人數附繕本，如未按期補提上訴理由書，則逕予駁回上
訴），並應繳納上訴裁判費新臺幣750元。
中　　華　　民　　國　　111 　年　　7 　　月　　7 　　日
                              書記官  沈詩雅